---
title: "Analisando dados da RAIS"
description: |
  Essa análise teve como objetivo analisar os salários na base da RAIS. Esse projeto foi feito na Semana Data Science na Prática da Curso-R.
author:
  - name: Ricardo Lima
    url: https://example.com/norajones
date: 2021-12-14
output:
  distill::distill_article:
    self_contained: false
---


Nesse relatório estamos interessados em responder a pergunta:

"Quanto ganha um cientista de dados?"

Para isso vamos utilizar a base da RAIS anominizada.

# Acessando os dados da RAIS

Vamos utilizar [o datalake da iniciativa base dos dados](https://basedosdados.org/).

Abaixo esta o código que carrega as cinco primeiras linhas da tabela de microdados.


```{r message=FALSE, warning=FALSE}

library(bigrquery)
library(dplyr)

```

Abaixo esta o código que carrega as cinco primeiras linhas da tabela de microdados.

```{r message=FALSE, warning=FALSE}
#cache=TRUE

#Como faria se fosse ler um arquivo

#tabela_normal <- read.csv("https://raw.githubusercontent.com/curso-r/main-r4ds-1/master/dados/imdb.csv")

#head(tabela_normal,5)

#Como eu faço se uso um SGBD  (robo que processa e me envia dados)

bigrquery::bq_auth("ricardosem@gmail.com")

conexao <- dbConnect(
  bigquery(),
  project = "basedosdados",
  dataset = "br_me_rais",
  billing = "meuprojetoricardo"
)

primeiras_cinco_linhas <- collect(head(select(tbl(conexao, "microdados_vinculos"),
       everything()), 5))

primeiras_cinco_linhas

```





